# 陈老师：分公司/营业部没成立，前期开办费可以直接计入本部当期损益吗

提问人：chdsx 时间：2012-12-06 10:50:08
本部新设若干家营业部，垫支前期开办费用，金额较大，期末营业部尚未成立。营业部单独建帐套，但不出报告，由本部统一汇总出具报告，那么本期审计开办费可以计入当期损益吗 ，还是等营业部成立后再进入损益？

回答人：chenyiwei
分帐套核算仅是内部管理上的要求。在包含所有总分机构的汇总报表中，分支机构的开办费无论是否单独设帐核算，均在发生时计入当期损益处理。

提问人：chdsx 时间：2012-12-06 21:10:35
回复 chenyiwei 的帖子
陈老师 是否能把营业部看成一个须单独计算投入产出的车间，这样来归集开办费

回答人：chenyiwei
即使单独归集开办费，也是在发生时直接计入损益处理。这只是核算体系的差异。